# 华为的股权激励，怎么记录成本费用？财报的处理方式对么？

提问人：blemig 时间：2021-07-21 23:33:09
大家好，请假一下，华为股权激励该怎么记录激励的成本费用？
华为股权激励的实质: 让员工以每股净资产入股， 然后，每年按照股数享受分红和净资产增值，其中分红当期发放现金， 净资产增值是在退股时才集中兑现。 公司要求员工必须在离职时退股。 退股价格是按退股时点的每股净资产价。
对于华为这种实质是以利润分红（含分红和净资产增值）的股权激励， 我记得陈老师说过，应该算是利润分享而不是股份支付。
我的问题有 3 个：
1 、如何记录激励费用？
１）分红时，分红是计入当期人工费么？
２）对于当期的每股净资产增值，要先在当期也计入费用但是算作应付费用一直挂账，等到员工退股时再——借：应付款; 贷：现金 么？ 还是平时也不入费用不挂账，只是等退股时才集中一次性计入费用？
２、入股资金如何入账？
对于员工按每股净资产入股的本金，是算公司负债么？
个人感觉算负债也有难题，因为如果华为亏了，员工的本金也会损失。　所以算付债也不太符合。　那么对于这种本金到底该算什么呢？
３、华为的财报处理对么？
华为在网上公开的财报，对于员工因为支付了净资产价而购买的公司股权，算作了按净资产入股处理了。　对于员工按股权享受的分红和净资产增值，都没有计入费用，而是按照股东的方式在计入股东化的股权收益。也就是说，无论是员工的分红，还是净资产增值都没有算作任何人工费。
这样处理对么？
４、如果华为要ＩＰＯ，那么它的规范化利润到底是多少？
如果把华为的股权激励中，员工拿到的分红和净资产增值都算进费用的话，那么华为的真正利润其实没有多少，　它的真正永久股东只有任正非一个人，目前股份占比１％左右，　也就是说华为财报中的１％左右的净利润才是华为的真正净利润，其他的都是早晚要给员工的人工费用。
如果按这个１％的规模来算利润，　那华为公司的估值会超小。　请问，这个问题该如何理解？
请教，谢谢！

回答人：chenyiwei
1 、（ 1 ）是。
（ 2 ）要先在当期也计入费用但是算作应付费用一直挂账，等到员工退股时再——借：应付款; 贷：现金。
2 、入股资金作为负债核算，因为退股时是需要返还的。
3 、不清楚这样处理的背后逻辑，建议考虑是否系依据《企业会计准则第 37 号——金融工具列报》第三章的规定，将符合金融负债定义的工具人为指定为发行方自身的权益工具。

提问人：blemig 时间：2021-07-23 23:33:09
陈老师， 您回复的第 2 点，想再和您确认一下： 如果员工按照净资产入股，后来公司亏损了，这个时候员工退股的时候拿回来的钱比原来入股的本金少了， 那么因亏损而少的这部分，怎么处理呢？ 算做是管理费用为负？
谢谢陈老师！

回答人：chenyiwei
可以。